臺灣高等法院民事裁定
110年度抗字第729號
抗  告  人  陳黃寶春
輔  佐  人  陳羿璇  
訴訟代理人  林瑞富律師
上列抗告人因與富地不動產仲介經紀有限公司間請求給付委任報
酬事件，聲請法官迴避事件，對於中華民國110年5月7日臺灣臺
北地方法院110年度聲字第228號所為裁定，提起抗告，本院裁定
如下：
    主  文
抗告駁回。
抗告費用由抗告人負擔。
    理  由
一、抗告人聲請及抗告意旨略以：抗告人與富地不動產仲介經紀
    有限公司（下稱富地公司）間就臺北市○○區○○路00巷0號1樓
    房地（下稱系爭房地）所簽委託銷售契約書，未經系爭房地
    共有人陳羿璇以文字授權或委託抗告人及富地公司代為銷售
    ，對抗告人、陳羿璇自不生效力。且虛偽買方陳貞岑未曾與
    抗告人、陳羿璇見過面，亦未給付定金，就本案顯無證據資
    格及能力，然原法院109年度訴字第2592號案件之承審法官
    賴淑萍（下稱原案承審法官）竟濫用自由心證，強迫虛偽買
    方陳貞岑到庭「偽證」，已構成刑法第304條強制罪，其執
    行職務顯有偏頗之虞，抗告人自得依民事訴訟法第33條第1
    項第2款之規定，聲請原案承審法官迴避。原裁定引用之最
    高法院107年度台抗字第887號裁定，非屬法院組織法第57條
    之1所指「判例」，適用法規顯有錯誤，另最高法院69年台
    抗字第457號、27年抗字第304號、29年抗字第56號、31年抗
    字第229號、17抗字第86號、18年抗字第342號等判例意旨，
    均抵觸民事訴訟法第33條第1項第2款之規定，而侵害人民受
    憲法第16條規定保障之訴訟權及其他實體權，應聲請釋憲以
    宣告其無效，是原裁定駁回抗告人之聲請，顯有違誤，爰提
    起抗告，求為廢棄原裁定等語。
二、按法官有應自行迴避而不自行迴避以外之情形，足認其執行
    職務有偏頗之虞者，當事人得聲請法官迴避，民事訴訟法第
    33條第1項第2款定有明文。所謂法官執行職務有偏頗之虞，
    係指法官對於訴訟標的有特別利害關係，或與當事人之一造
    有密切之交誼或嫌怨，或基於其他情形客觀上足疑其為不公
    平之審判者而言；若僅憑當事人之主觀臆測，或不滿意法官
    調查證據之方式，或認法官指揮訴訟欠當，均不得謂法官執
    行職務有偏頗之虞。再就上開迴避之原因，依同法第34條第
    2項及第284條之規定，應提出能即時調查之證據釋明之。
三、經查：　　
  ㈠抗告人雖以原案承審法官強迫虛偽買受人陳貞岑到庭「偽證
    」，已符合刑法第304條強制罪為由，聲請原案承審法官迴
    避云云。然法官於審理案件時，傳訊證人到庭作證，本屬其
    基於對兩造爭執事項之心證及法律確信，而為審判權之行使
    ，當無觸犯刑法強制罪可言；且所謂偽證，乃指證人對於所
    知實情故作虛偽之陳述而言，是抗告人僅以陳貞岑未曾與抗
    告人及陳羿璇見過面，亦未給付定金，就本案顯無證據資格
    及能力等語，指稱原案承審法官有強制證人陳貞岑到庭「偽
    證」之情事，亦顯屬無據。至抗告人以前揭理由，主張原案
    承審法官不應傳訊陳貞岑到庭作證，或認該法官之調查證據
    方式、法律見解有所不當云云，經核均非屬民事訴訟法第33
    條第1項第2款所指法官執行職務有偏頗之虞之情形；且抗告
    人亦未提出其他證據，以釋明原案承審法官對於該案之訴訟
    標的有何特別之利害關係，或與當事人之一造有密切之交誼
    或嫌怨，或其他有何在客觀上足疑其為不公平審判之情事，
    是抗告人依民事訴訟法第33條第1項第2款規定，聲請原案承
    審法官迴避，自不應准許。
  ㈡另原裁定援引最高法院107年度台抗字第887號裁定意旨，表
    示其對於民事訴訟法第33條第1項第2款規定之法律意見，並
    無將上開裁定意旨誤為判例之情事，是抗告人據此指摘原裁
    定有適用法規顯有錯誤之違誤，尚屬誤解。又抗告人雖稱最
    高法院69年台抗字第457號、27年抗字第304號、29年抗字第
    56號、31年抗字第229號、17抗字第86號、18年抗字第342號
    等判例，均屬違憲，應聲請釋憲以宣告無效云云，然原裁定
    並未援用上開最高法院判例，是抗告人以前揭理由，主張原
    裁定不當，亦難認可取。
四、綜上所述，抗告人聲請原案承審法官迴避，不應准許。原法
    院駁回其聲請，於法並無不合。抗告論旨指摘原裁定不當，
    聲明廢棄，為無理由，應予駁回。
五、據上論結，本件抗告為無理由，爰裁定如主文。
中　　華　　民　　國　　110 　年　　7 　　月　　26　　日
                  民事第二十庭
                        審判長法  官  周祖民
                              法  官  鄭威莉
                              法  官  馬傲霜
正本係照原本作成。
不得再抗告。
中　　華　　民　　國　　110 　年　　7 　　月　　26　　日

 　　　　　　　　　　　　     書記官  崔青菁